臺灣基隆地方法院刑事判決
111年度易字第479號
公  訴  人  臺灣基隆地方檢察署檢察官
被      告  鄭賜琪


上列被告因竊盜案件，經檢察官提起公訴（111年度偵字第6758
號），被告於準備程序中就被訴事實為有罪之陳述，本院裁定改
依簡式審判程序審理，判決如下：
    主  文
鄭賜琪犯攜帶兇器竊盜罪，累犯，處有期徒刑拾月。
未扣案犯罪工具鐵撬壹支沒收，於全部或一部不能沒收或不宜執
行沒收時，追徵其價額。
   事實及理由
一、本案犯罪事實及證據，除證據部分補充被告鄭賜琪於本院準
    備程序及審理程序時之自白外，餘均引用檢察官起訴書之記
    載（如附件）。
二、論罪科刑：
　㈠核被告鄭賜琪所為，係犯刑法第321條第1項第3款之攜帶兇器
    加重竊盜罪。
　㈡累犯裁量部分：
  1.被告前曾因竊盜、違反毒品危害防制條例等案件，經本院分
    別判決確定後，定應執行有期徒刑5年6月確定，於106年3月
    7日縮短刑期假釋出監，107年7月24日縮刑期滿假釋未經撤
    銷視為執行完畢，有臺灣高等法院被告前案紀錄表1份在卷
    可稽，其於徒刑執行完畢後5年內故意再犯本件有期徒刑以
    上之罪，為累犯。
  2.參酌本件被告前已有竊盜經判決確定入監執行完畢之前案紀
    錄（本院102年度易字第306號判決攜帶兇器毀越門扇竊盜罪
    共9罪，各處有期徒刑8月、攜帶兇器竊盜罪16罪，各處有期
    徒刑8月、攜帶兇器毀越安全設備竊盜罪共2罪，各處有期徒
    刑8月、攜帶兇器竊盜未遂罪2罪，各處有期徒刑4月），可
    認被告經前案之偵審程序後，並未心生警惕作用，返回社會
    後未能因此自我控管，仍再犯同類之竊盜案件，足見行為人
    主觀惡性較重而有其特別惡性，且前罪之徒刑執行無成效，
    其對於刑罰之反應力顯然薄弱，故認本件有必要加重處罰。
    又本件量刑已就被告構成累犯、造成累犯之犯行、被告過去
    是否有與本件相似之同類犯行等事由一併予以評價，上開事
    由均不再於量刑中重覆評價，附此敘明。
  ㈢本院審酌被告不思以正途賺取金錢、財物，竟以不正方法竊
    取他人之財物，破壞被害人即告訴人陳經樺對於財產權之支
    配，行為實無可取，但其等於審理中坦承犯行，尚見悔意，
    兼衡其等竊取之數額、財物價值，已與告訴人達成和解並賠
    償其損害（見本院卷第55頁和解書），暨被告學歷小學畢業
    ，家中有母親，現在造成公司外包商修理船舶等一切情狀，
    量處如主文所示之刑。
三、沒收部分：
　　被告竊盜所得現金新臺幣（下同）8,000元，業經返還告訴
    人已如上所述，爰依刑法第38條之1第5項規定不予宣告沒收
    。至被告犯本件竊盜犯行所用之鐵撬1支為其所有供本件犯
    罪所用之物，雖未扣案，仍應依刑法第38條第2項、第4項宣
    告沒收，於全部或一部不能沒收或不宜執行沒收時，追徵其
    價額。　　
四、依刑事訴訟法第273條之1第1項、第299條第1項前段，判決
    如主文。
本案經檢察官高永棟提起公訴，檢察官林秋田到庭執行職務。
中　　華　　民　　國　　111 　年　　12　　月　　14　　日
　　　　　　　　　刑事第二庭     法　官　李  岳
以上正本證明與原本無異。
如不服本判決應於收受送達後20日內向本院提出上訴書狀，並應
敘述具體理由；其未敘述上訴理由者，應於上訴期間屆滿後20日
內向本院補提理由書(均須按他造當事人之人數附繕本)「切勿逕
送上級法院」。
中　　華　　民　　國　　111 　年　　12　　月　　14　　日
                                 書記官  白豐瑋         
中華民國刑法第321條
犯前條第1項、第2項之罪而有下列情形之一者，處6月以上5年以
下有期徒刑，得併科50萬元以下罰金：
一、侵入住宅或有人居住之建築物、船艦或隱匿其內而犯之。
二、毀越門窗、牆垣或其他安全設備而犯之。
三、攜帶兇器而犯之。
四、結夥三人以上而犯之。
五、乘火災、水災或其他災害之際而犯之。
六、在車站、港埠、航空站或其他供水、陸、空公眾運輸之舟、
    車、航空機內而犯之。
前項之未遂犯罰之。
附件：
臺灣基隆地方檢察署檢察官起訴書
                                     111年度偵字第6758號
被　　　告　鄭賜琪　男　51歲（民國00年00月00日生）
　　　　　　　　　　住○○市○○區○○路00巷00號
　　　　　　　　　　國民身分證統一編號：Z000000000號
上列被告因竊盜案件，已經偵查終結，認應提起公訴，茲敘述犯
罪事實、證據並所犯法條如下：　　　
      　犯  罪  事  實
一、鄭賜琪曾因多次竊盜、施用毒品罪，經臺灣基隆地方法院於
    民國102年12月25日以102年度聲字第1230號裁定應執行有期
    徒刑5年6月，於106年3月7日假釋，107年7月24日假釋期滿
    未經撤銷以執行完畢論。詎仍不知悔改，意圖為自己不法之
    所有，於111年5月29日22時40分許，騎乘車牌號碼000-000
    號重型機車，至基隆市○○區○○路0○0號，持客觀上為兇器之
    鐵撬破壞無人居住由陳經樺所經營之檳榔攤貨櫃大門鎖頭，
    入內竊取收銀台及抽屜內硬幣新台幣（下同）8,000元後，
    再騎乘前開機車離開，並將鐵撬隨手丟棄。
二、案經陳經樺提出告訴暨基隆市警察局第四分局報告偵辦。
　　　　證據並所犯法條
一、證據清單及待證事實：
編號 證  據  名  稱 待  證  事  實 1 被告鄭賜琪於偵查中之自白。 全部犯罪事實。 2 證人即告訴人陳經樺之指訴。 同上。 3 監視器影像暨畫面截圖及照片。 同上。 4 基隆市警察局第四分局中華路分駐所受理各類案件紀錄表、證明單。 同上。 
二、核被告所為，係犯刑法第321條第1項第3款之加重竊盜罪嫌
    。又被告受前述有期徒刑執行完畢後，5年內故意再犯有期
    徒刑以上之罪，此有本署刑案資料查註紀錄表附卷可稽，為
    累犯，請依刑法第47條第1項之規定及司法院釋字第775號解
    釋意旨，裁量是否加重最低本刑。至被告犯罪所得8,000元
    ，應依刑法第38條之1規定宣告沒收。 
三、依刑事訴訟法第251條第1項提起公訴。
　　此　致
臺灣基隆地方法院
中　　華　　民　　國　　111　　年　　9 　月　　29　　日
 　　　　　　　　　　　        檢 察 官   高永棟　
本件正本經證明與原本無異
中　　華　　民　　國　  111　　年　 10 　月　　14    日
　　　　　　　　　　　　　     書 記 官　 戴柏仁
附錄本案所犯法條全文
中華民國刑法第321條
犯前條第 1 項、第 2 項之罪而有下列情形之一者，處 6 月以
上 5 年以下有期徒刑，得併科 50 萬元以下罰金：
一、侵入住宅或有人居住之建築物、船艦或隱匿其內而犯之。
二、毀越門窗、牆垣或其他安全設備而犯之。
三、攜帶兇器而犯之。
四、結夥三人以上而犯之。
五、乘火災、水災或其他災害之際而犯之。
六、在車站、港埠、航空站或其他供水、陸、空公眾運輸之舟、
    車、航空機內而犯之。
前項之未遂犯罰之。